【裁判字號】    94,訴,2442
【裁判日期】    950517
【裁判案由】    毒品危害防制條例
【裁判全文】
臺灣桃園地方法院刑事判決              94年度訴字第2442號
公  訴  人  臺灣桃園地方法院檢察署檢察官
被      告  乙○○
                    國民
                    現另案於臺灣嘉義監獄執行中
指定辯護人  本院公設辯護人甲○○
上列被告因違反毒品危害防制條例案件，經檢察官提起公訴（94
年度毒偵字第5860號），本院改以簡式審判程序，並行協商程序
，判決如下：
    主  文
乙○○連續施用第一級毒品，累犯，處有期徒刑捌月，扣案海洛
因壹包（淨重０‧０八公克，空包裝重０‧一七公克，人工鑑別
編號：000000000號）沒收銷燬之。又連續施用第二級
毒品，累犯，處有期徒刑肆月。應執行有期徒刑拾月。扣案海洛
因壹包（淨重０‧０八公克，空包裝重０‧一七公克，人工鑑別
編號：000000000號），沒收銷燬之。
    事 實 及理由
一、犯罪事實：
（一）乙○○前因施用毒品案件，經觀察、勒戒後，認有繼續施
      用毒品之傾向，經本院以八十八年度毒聲字第二二九三號
      裁定令入戒治處所施以強制戒治，嗣經停止戒治並交付保
      護管束期滿後，經臺灣桃園地方法院檢察署檢察官以九十
      年度戒偵字第五九四號為不起訴處分確定。又因違反毒品
      危害防制條例案件，經本院以九十一年度毒聲字第二八０
      號裁定送強制戒治，於九十二年三月十二日停止戒治出所
      ，復經本院以裁定撤銷停止戒治，於九十二年八月二十五
      日令入戒治處所繼續執行強制戒治，於九十二年十二月九
      日強制戒治執行完畢，前述施用毒品案件並經檢察官提起
      公訴，本院以九十一年度訴字第一一五八號就連續施用第
      一級毒品部分判處有期徒刑八月，就施用第二級毒品部分
      判處有期徒刑七月，並定應執行有期徒一年一月確定，並
      於九十三年十一月十八日執行完畢。仍不知悔改，復基於
      施用第一、二級毒品海洛因、安非他命之概括犯意，自九
      十四年三月十七日起，至九十四年十月十四日止，連續多
      次施用海洛因及安非他命。嗣於九十四年十月十四日凌晨
      二時四十五分許，在桃園縣楊梅鎮○○路一八九號前為警
      查獲，並扣得其所有施用之海洛因一包（淨重０‧０八公
      克，空包裝重０‧一七公克，人工鑑別編號：00000
      0000號）。
（二）案經桃園縣政府警察局楊梅分局報請臺灣桃園地方法院檢
      察署檢察官偵查起訴。
二、證據：
（一）被告乙○○於本院審理中之自白。
（二）台灣尖端先進生技醫藥股份有限公司濫用藥物檢驗報告一
      件、法務部調查局鑑定通知書一件。
（三）扣案海洛因一包（淨重０‧０八公克，空包裝重０‧一七
      公克，人工鑑別編號：000000000號）。
三、本件經檢察官與被告於審判外達成協商之合意且被告已認罪
    ，其合意內容為：施用第一級毒品部分，被告願受科刑範圍
    為有期徒刑八月之宣告，扣案如主文所示之物沒收銷燬之；
    施用第二級毒品部分，被告願受科刑範圍為有期徒刑四月之
    宣告。應執行有期徒刑十月，扣案如主文所示之物沒收銷燬
    之。經查前述協商合意並無刑事訴訟法第四百五十五條之四
    第一項所列情形之一，檢察官聲請改依協商程序而為判決，
    本院爰不經言詞辯論，於協商合意範圍內為協商判決，合予
    敘明。
四、應適用之法條：刑事訴訟法第四百五十五條之四第二項、第
    四百五十五條之八，毒品危害防制條例第十條第一項、第二
    項、第十八條第一項前段，刑法第十一條前段、第五十六條
    、第四十七條、第五十一條第五款。
五、附記事項：
（一）檢察官起訴之事實更正如前。未據起訴之部分，因與經起
      訴且為本院認定有罪之部分，有連續犯之裁判上一罪之關
      係，自為起訴效力所及，基於審判不可分原則，本院自得
      一併審究。
（二）被告先後多次施用第一、二級毒品之行為，施用之時間接
      近且未曾中斷多時，所犯罪名均相同，顯係基於概括犯意
      為之，均為連續犯，均以一罪論，並依刑法第五十六條之
      規定，加重其刑。又被告所犯上述兩罪間，施用毒品種類
      不同，罪名互殊，犯意自屬各別，乃實質競合之不同行為
      ，應予分論併罰。並查被告前因施用毒品案件，經本院以
      九十一年度訴字第一一五八號就連續施用第一級毒品部分
      判處有期徒刑八月，就施用第二級毒品部分判處有期徒刑
      七月，並定應執行有期徒一年一月確定，並於九十三年十
      一月十八日執行完畢，此有臺灣高等法院被告前案紀錄表
      一件附卷可查，是被告於受有期徒刑執行完畢後，五年內
      再犯本件有期徒刑以上之罪，為累犯，應依刑法第四十七
      條之規定，加重其刑。並依前揭連續犯之規定加重其刑後
      ，遞加重之。
（三）本案被告持有扣押如主文所示之海洛因一包（淨重０‧０
      八公克，空包裝重０‧一七公克，人工鑑別編號：000
      000000號），其中包裝袋部分，因與毒品分離不易
      ，或分離所需費用與該等物品之客觀價值顯不相當，均自
      應一體視為毒品部分，分別均屬修正後毒品危害防制條例
      第二條第二項第一款所明定之第一、二級毒品，為法律上
      禁止持有之違禁物，應依修正後同條例第十八條第一項前
      段義務沒收之規定，均沒收銷燬。本條項款採義務沒收之
      規定，且其效果除「沒收」外，尚有「銷燬」之規定，為
      刑法第三十八條第一項第一款之特別規定，爰不適用刑法
      第三十八條第一項第一款，而應適用本條項款之規定，宣
      告沒收銷燬之。
六、本判決除有刑事訴訟法第四百五十五條之四第一項第一款、
    第二款、第四款、第六款、第七款所定情形之一，或違反同
    條第二項規定者外，不得上訴。
七、如不服本件判決，且有前述得上訴之事由者，得自收受判決
    送達之日起十日內，向本院提出上訴書狀，上訴於第二審法
    院。
本案經檢察官林鈺雄到庭執行職務。
中    華    民    國    95    年    5    月     17    日
                            臺灣桃園地方法院刑事第六庭
                                法  官  錢  建  榮
以上正本證明與原本無異。
如不服本判決，應於判決送達後10日內向本院提出上訴狀（應附
繕本），上訴於臺灣高等法院。
                                書記官  劉  寶  霞
中    華    民    國    95    年    5    月     19    日
附錄本案論罪科刑法條全文：
毒品危害防制條例第10條
施用第一級毒品者，處 6 月以上 5 年以下有期徒刑。
施用第二級毒品者，處 3 年以下有期徒刑。


司法院資訊處製作；財團法人民間司法改革基金會備份。
